【裁判字號】    89,易,927
【裁判日期】    890426
【裁判案由】    賭博
【裁判全文】
臺灣板橋地方法院刑事判決                          八十九年度易字第九二七號
    公  訴  人  臺灣板橋地方法院檢察署檢察官
    被      告  甲○○○
右列被告因賭博案件，經檢察官提起公訴（八十九年度偵字第一七九五號），本院判
決如左：
    主  文
甲○○○無罪。
    理  由
一、公訴意旨略以：被告甲○○○意圖營利，自民國八十九年一月十二日二十時許起
    ，供給台北縣永和市○○路二二四巷八號一樓住處為賭博場所，與丁○○、丙○○及乙○○○三人，以打麻將方式賭博財物。由四人輪流作莊，約定每一底新台
    幣（下同）二百元、每台一百元，參予賭博者以俗稱「自摸」之方式贏錢時，由
    甲○○○抽頭五十元，每四圈牌以抽得二百元為限。俟於同日二十二時四十分許
    ，甲○○○等四人正於上址賭博時，為警當場查獲，並扣得抽頭金二百元及賭具
    麻將乙副（含骰子三顆），因認被告涉有刑法第二百六十八條前段之賭博罪嫌。
二、按犯罪事實應依證據認定之，無證據不得推定其犯罪事實，刑事訴訟法第一百五
    十四條定有明文。又認定不利於被告之事實，須依積極證據，苟積極證據不足為
    不利於被告事實之認定時，即應為有利於被告之認定，更不必有何有利之證據，
    最高法院三十年度上字第八一六號著有判例。訊據被告甲○○○固供承有於右開
    時地與丁○○、丙○○及乙○○○三人，共同以打麻將方式賭博財物等事實，惟
    堅決否認有何右開犯行，辯稱：伊與丁○○、丙○○、乙○○○等三人或有遠親
    關係，或係鄰居，且彼四人自小均係在大陸地區大陳島一塊長大的，彼此之間有
    多年情誼，此次因臨近過年，大家聚在一起做家鄉的「魚麵」，臨時起意打麻將
    消遣，伊不可能抽頭營利等情。
三、按本件公訴人認被告涉有右開犯嫌，無非係以被告甲○○○於警訊中之供述、同
    為警查獲之丁○○、丙○○及乙○○○三人在警訊時之證詞，及抽頭金二百元、
    賭具麻將乙副等扣案為其論據。經查，被告甲○○○及丁○○、丙○○、乙○○○等三人於警訊時固均供稱或證稱：被告甲○○○確有抽頭之情事云云；惟嗣於
    檢察官偵查中及本院審理中則均翻異前供，改稱並無抽頭之情事，並陳稱警訊筆
    錄是警察自己寫的，警察要伊簽名伊就簽名云云；或陳稱不識字、並未看筆錄云
    云，則彼等之供述或證詞前後不一，且相互矛盾，上開警訊筆錄是否足為不利被
    告事實之認定基礎，即有可疑。次查，被告與丁○○、丙○○、乙○○○等三人
    或有遠親關係，或係鄰居，且彼等四人自小均係在大陸地區大陳島一塊長大的，
    彼此之間有多年情誼等情，業據被告及丁○○等三人分別於本院審理時供述明確
    ，且經本院將四人隔離訊問結果，彼四人所供亦悉相符合；而被告對於丁○○、
    丙○○、乙○○○等三人之家庭成員及生活狀況亦甚為熟知，足見，被告供稱彼
    等四人之間確有多年情誼等情，尚屬非虛；被告與丁○○等三人既有多年情誼，
    則被告是否會藉提供打麻將之場地向丁○○等人牟取利益，亦非無疑。再查，被
    告係因與其夫吵架而前往案發地點租屋居住，居住已有數月餘，且被告與丁○○
    等三人兒女均已成年，平時較有空暇時間，案發當日被告與丁○○等三人因臨時
    興起而打麻將消遣，被告並亦參與其中，自此觀之，彼等四人應僅係以打麻將排
    遣時間，亦難認被告有藉提供賭博場所抽頭營利之情事。末查，扣案之二百元，
    係被告託友人購物後所剩餘之款項等情，復據被告與證人丁○○一致供明或證述
    在卷，應非被告抽頭之所得，是被告辯稱並未抽頭牟取利益等情，應堪採信。此
    外，復查無其他積極之證據足資證明被告涉有公訴人所指之前開犯行，從而，既
    不能證明被告犯罪，自應為被告無罪之諭知。
據上論斷，應依刑事訴訟法第三百零一條第一項前段，判決如主文。
本件經檢察官黃重鋼到庭執行職務
中      華      民      國    八十九    年      四      月    二十六    日
                                臺灣板橋地方法院刑事第二庭
                                    法  官  林  春  長
右正本證明與原本無異
如不服本判決應於送達後十日內向本院提出上訴狀
                                    書記官  邱  美  龍
中      華      民      國    八十九    年      四      月    二十八    日


司法院資訊處製作；財團法人民間司法改革基金會備份。
